臺灣桃園地方法院刑事判決　　　　　 94年度交簡上字第111號
上　訴　人　乙○○
上列上訴人因過失傷害等案件，不服本院九十四年度壢交簡第八
０八號，中華民國九十四年七月二十八日第一審判決（聲請簡易
判決處刑案號：九十四調偵字第二二六號），提起上訴，本院管
轄之第二審地方法院合議庭判決如下：
    主  文
上訴駁回。
乙○○緩刑貳年。
    事  實
一、乙○○於民國93年11月13日23時至翌日凌晨00時許，在桃園
    縣平鎮市某處其友人住處飲酒後，已酒醉並達不能安全駕駛
    動力交通工具之程度，竟於同日凌晨00時許，駕駛車牌號碼
    5P─0171號自用小客車離開該處欲返回桃園縣觀音鄉住處。
    於同日00時20分許，其駕駛前開車輛沿雙向6 車道中心為分
    向限制線（雙黃線）市區道路之桃園縣中壢市○○路由中壢
    往觀音方向之內側車道限速時速50公里以下之路段行近該路
    與中正路設有行車管制號誌之交岔路口，其行向為紅燈號誌
    ，且其同向同車道前方有甲○○駕駛車牌號碼CE─0360 號
    自用小客車在該交岔路口前依規定停等紅燈時；即應注意汽
    車行駛時，駕駛人應注意車前狀況，並隨時採取必要之安全
    措施，亦不得超速行駛；且依當時情形，尚無使之不能注意
    之情事，即非不能注意，竟疏於注意甲○○駕駛車牌號碼CE
    ─0360號自用小客車在該交岔路口前依規定停等紅燈之車前
    狀況，仍以時速65公里超速行駛；其車頭因而自後追撞甲○
    ○所駕上開車輛後方，致甲○○受有臉、頭皮、頸（頸椎）
    之挫傷。乙○○乃將車開過該路口後停於前方之中正路旁，
    甲○○被撞後亦將車開過該路口停於乙○○車輛後方之中正
    路旁。甲○○並打電話報警，且於警員到場處理時指出係乙
    ○○駕車違規肇事，經警發覺乙○○過失傷害犯行，且對乙
    ○○實施酒測，測得其吐氣所含酒精成分為每公升1 ‧14
    毫克而查獲。
二、案經甲○○訴由桃園縣政府警察局中壢分局報由台灣桃園地
    方法院檢察署檢察官偵查後聲請以簡易判決處刑。
    理  由
一、上開犯罪事實，業據被告乙○○於本院審理時坦承不諱，核
    與被害人甲○○於警訊、原審調查時證述之情節相符，並有
    警製道路交通事故調查報告表及現場圖、被害人出具之天晟
    醫院診斷證明書、長庚紀念醫院診斷證明書、酒精呼氣檢測
    檢試單各一紙在卷可證，足堪認定。按汽車行駛時，駕駛人
    應注意車前狀況，並隨時採取必要之安全措施；行車速度依
    標誌或標線之規定，無標誌或標線者，行車時速不得超過50
    公里；道路交通安全規則第九十四條第三項、第九十三條第
    一項第一款前段分別定有明文。本件被告飲酒至醉，已達不
    得駕駛車輛程度而駕車，已有違規定，其駕車行經前開限速
    時速50公里以下之路段，且同車道同向前方交岔路口前，有
    被害人所駕車輛依規定停等紅燈，即當注意車前狀況，並隨
    時採取必要之安全措施，且不得超速行駛，且依其狀況，又
    非不能注意，竟疏未注意而肇事，致被害人有前述傷害，其
    有過失甚明。而被害人係依規定停等紅燈，為被告違規超速
    且未注意車前狀況追撞其車而肇事，顯屬猝不及防，並無過
    失。被害人因本件事故，受有前開傷勢，被告之過失行為與
    被害人受傷之結果，有相當之因果關係。事證已經明確，被
    告犯行堪予認定。
二、核被告所為，係犯刑法第一百八十五條之三之服用酒類不能
    安全駕駛動力交通工具而駕駛罪及同法第二百八十四條第一
    項前段之過失傷害罪。原審以被告酒後已達不能安全駕駛程
    度而駕車，並因而致人受傷，依道路交通管理處罰條例第八
    十六條第一項規定加重其過失傷害犯行之刑度，另引用刑法
    第四十一條第一項前段，罰金罰鍰提高標準條例第一條前段
    、第二條，分別就被告所犯上開二罪，各判處拘役三十日、
    拘役三十日，且諭知易科罰金之折算標準，並定其應執行刑
    為拘役五十日，諭知易科罰金之折算標準，其認事用法均無
    違誤，量刑亦屬妥適，應予維持。被告以雙方事後已達成和
    解為由提起上訴，指摘原判決不當，核非可採，其上訴為無
    理由，應予駁回。
三、末查被告前未曾受有期徒刑以上刑之宣告，此有台灣高等法
    院被告前案紀錄表一份在卷可按，其因一時疏失，酒後駕駛
    自小客車而肇事，事後已與被害人達成和解並賠償其損失，
    有被害人之聲請撤回告訴狀一紙在卷可稽，以明其不願再追
    究之意，是被告經此偵審程序及科刑教訓後，日後行車自當
    知所警惕，信無再犯之虞，本院因認前開宣告之刑以暫不執
    行為適當，爰併宣告緩刑二年，以啟自新，並觀後效。
據上論斷，應依刑事訴訟法第四百五十五條之一第一項、第三項
、第三百六十八條，刑法第七十四條第一款，判決如主文。
本案經檢察官張啟聰到庭執行職務。
中　　華　　民　　國　　94　　年　　10　　月　　25　　日
                     台灣桃園地方法院交通法庭
                         審判長法　官　游  紅  桃
                               法  官  黃  永  定
                               法  官  陳  雪  玉
以上正本證明與原本無異。
不得上訴。
                               書記官  戴  育  萍
中　　華　　民　　國　　94　　年　　10　　月　　26　　日
附論罪科刑依據之法條：
中華民國刑法第185條之3
服用毒品、麻醉藥品、酒類或其他相類之物，不能安全駕駛動力
交通工具而駕駛者，處一年以下有期徒刑、拘役或三萬元以下罰
金。
中華民國刑法第284條
因過失傷害人者，處六月以下有期徒刑、拘役或五百元以下罰金
，致重傷者，處一年以下有期徒刑、拘役或五百元以下罰金。
從事業務之人，因業務上之過失傷害人者，處一年以下有期徒刑
、拘役或一千元以下罰金，致重傷者，處三年以下有期徒刑、拘
役或二千元以下罰金。
